【裁判字號】    97,易,2427
【裁判日期】    970918
【裁判案由】    妨害名譽
【裁判全文】
臺灣臺北地方法院刑事判決              97年度易字第2427號
    公  訴  人  臺灣臺北地方法院檢察署檢察官
    被      告  乙○○
    選任辯護人  蘇千祿律師
上列被告因妨害名譽案件，經檢察官聲請以簡易判決處刑（97年
度偵字第16202號），因本院認不宜逕以簡易程序處刑，改依通
常程序審理，被告於本院審理時就被訴事實為有罪之陳述，經本
院裁定進行簡式審判程序，判決如下：
    主      文
乙○○意圖散布於眾，而指摘足以毀損他人名譽之事，處拘役貳
拾伍日，如易科罰金，以新臺幣壹仟元折算壹日。緩刑貳年。
    事實及理由
壹、程序部分：
一、本件係經被告乙○○於本院審理時就被訴事實為有罪之陳述
    ，經告知簡式審判程序意旨，並聽取公訴人及被告、辯護人
    之意見後，經本院裁定以簡式審判程序加以審理，則依據刑
    事訴訟法第二百七十三條之二、同法第一百五十九條第二項
    之規定，不適用傳聞法則有關限制證據能力之相關規定；並
    依同法第三百十條之二準用同法第四百五十四條之規定，製
    作略式判決書，依法僅需記載犯罪事實、證據名稱及應適用
    之法條，並得以簡略方式為之，如認定之犯罪事實、證據及
    應適用之法條，與檢察官聲請簡易判決處刑書或起訴書之記
    載相同者，得引用之，合先敘明。
二、次按告訴乃論之罪，其告訴應自得為告訴之人知悉犯人之時
    起，六個月內為之。本件告訴人甲○○於告訴狀已陳明：告
    訴人乃因被告於民國九十六年十月二十四日在另案提出自訴
    狀時附錄音光碟，告訴人始由錄音光碟得悉本件告訴之誹謗
    情事等語，除經本院調閱九十六年度自字第一八一號卷宗核
    對無誤，且上情業經被告、辯護人當庭所不爭執（見本院卷
    九十七年九月四日審判筆錄），是以，告訴人於知悉被告犯
    行後，未逾六個月之九十七年四月十五日即行使告訴權，自
    屬合法，併予說明。
貳、實體部分：
一、本件犯罪事實、證據及應適用之法條，除均引用檢察官聲請
    簡易判決處刑書（如附件）相同部分之記載外，將犯罪事實
    第三行記載之「傳述」更為「指摘」；證據增載：
    （一）被告乙○○於本院審理時坦承犯行不諱，並當庭為認
          罪之表示（見本院卷九十七年九月四日審判筆錄）。
    （二）照片八張。
    （三）本院九十六年度自字第一八一號卷宗全卷。
二、爰審酌被告乙○○無犯罪前科，素行良好，此有臺灣高等法
    院被告前案紀錄表附卷可佐，其犯罪之動機、目的、生活狀
    況、健康及智識程度，斟酌其與告訴人曾為舊鄰，前頗有情
    誼，卻任意散布不利於告訴人關於「砸店」之虛妄訊息，其
    犯罪手段，侵害告訴人擔任保證責任臺北市○○地○街場地
    利用合作社之理事身分之名譽，犯罪所生之危害，以及其犯
    罪後先於警詢時否認犯行，後於本院審理時，始坦承犯行，
    惟其已當庭數度向告訴人致歉，請求和解，卻未能取得告訴
    人之原諒，依此斟酌其犯罪後之態度等一切情狀，量處如主
    文所示之刑，並諭知易科罰金之折算標準，以示懲戒。
三、又被告前未曾因故意犯罪受有期徒刑以上刑之宣告，有前開
    被告前案紀錄表可按，其因閱覽臺灣高等法院檢察署九十六
    年度上聲議字第一三○二號處分書，知悉地下街店鋪曾生爭
    執之情事，竟思慮不周，自行加油添醋而虛捏事實，肇犯本
    案犯行，經此次偵、審教訓，當知此舉觸犯法網情節非屬輕
    微，且被告前對告訴人提起公然侮辱之自訴案件、告訴人對
    被告提起另案公然侮辱之偵查案件，俱經雙方和解撤回自訴
    及告訴，亦經本院核對上揭被告前案紀錄表及本院九十六年
    度自字第一八一號卷宗無訛，被告既歷經另案偵、審過程，
    於本案審理時又當庭表示絕不再犯之意，當知所警惕，信無
    再犯之虞，本院認對其宣告之刑，以暫不執行為適當，爰依
    刑法第七十四條第一項第一款規定，併予宣告緩刑二年，以
    啟自新。
四、爰依刑事訴訟法第四百五十二條、第二百七十三條之一第一
    項、第二百八十四條之一、第二百九十九條第一項前段、第
    三百十條之二、第四百五十四條第一項、第二項，刑法第三
    百十條第一項、第四十一條第一項前段、第七十四條第一項
    第一款，刑法施行法第一條之一，判決如主文。
五、如不服本件判決，得自收受送達之日起十日內，向本院提起
    上訴。
本案經檢察官林怡君到庭執行職務。
中    華    民    國    97    年     9    月    18    日
                          刑事第十六庭法  官    徐千惠
上正本證明與原本無異。
如不服本判決，應於判決送達後10日內向本院提出上訴狀（應抄
附繕本）。告訴人或被害人如對於本判決不服者，應具備理由請
求檢察官上訴，其上訴期間之計算係以檢察官收受判決正本之日
期為準。
                                      書記官    高心羽
中    華    民    國    97    年     9    月    18    日
附件：（97年度偵字第16202號簡易判決處刑書）
附錄本案論罪科刑法條：
中華民國刑法第310條（誹謗罪）
意圖散布於眾，而指摘或傳述足以毀損他人名譽之事者，為誹謗
罪，處1年以下有期徒刑、拘役或5百元以下罰金。
散布文字、圖畫犯前項之罪者，處2年以下有期徒刑、拘役或1千
元以下罰金。
對於所誹謗之事，能證明其為真實者，不罰。但涉於私德而與公
共利益無關者，不在此限。


司法院資訊處製作；財團法人民間司法改革基金會備份。
